【裁判字號】    89,交訴,81
【裁判日期】    900214
【裁判案由】    過失致死
【裁判全文】
臺灣宜蘭地方法院刑事判決                          八十九年度交訴字第八一號
    公  訴  人  臺灣宜蘭地方法院檢察署檢察官
    被      告  甲○○
右列被告因過失致死案件，經檢察官提起公訴（八十九年度偵字第一七一六號）及移
送併辦（八十九年度偵字第二五一八號），本院判決如左：
    主  文
甲○○因過失致人於死，處有期徒刑壹年貳月。
    事  實
一、甲○○於八十九年五月十四日下午，酒醉駕駛車號ＢＭ—四九二七號號自用小客
    車，沿宜蘭縣台七線由英士往松羅方向行駛，同日下午四時二十分許，行經大同
    鄉台七線九十一公里又五百公尺處，本應注意飲酒後其吐氣所含酒精成份超過每
    公升０‧二五毫克以上者不得駕車；且應注意行車速度，依標誌之規定，無標誌
    者，在市區道路，時速不得超過四十公里；及汽車在雙向二車道行駛時，在劃有
    分向限制線之路段，不得駛入來車車道，而依當時情形天候晴、日間有自然光線
    ，路面乾燥，無缺陷，道路無障礙物，視距良好，並無不能注意之情事，竟疏於
    注意，猶以時速近七十公里之速度超速行駛，而於上開地點失控越過分向限制線
    侵入對向車道衝撞當時行經該路段對向車道由蔡宗茂所騎乘後載張峰榮之車號Ｂ
    ＷＳ—四三三號之機車，致蔡宗茂受有胸腹撞挫傷合併多發性骨折之傷害，張峰
    榮受有頭部外傷合併顱內出血之傷害，二人經送醫後蔡宗茂於八十九年五月二十
    九日下午五時許，張峰榮於八十九年五月十五日下午四時十分許不治死亡。
二、案經臺灣台南地方法院檢察署檢察官督同法醫師相驗後自動檢舉並呈請臺灣高等
    法院檢察署令轉臺灣宜蘭地方法院檢察署偵辦起訴及臺灣宜蘭地方法院檢察署偵
    查起訴。
    理  由
一、訊據被告甲○○對於右揭時、地駕駛前揭車輛，於中午時分食用三碗燒酒雞後在
    上開路段以時速七十公里之速度超速行駛，因轉彎失控而跨越分向限制線侵入對
    向車道，並衝撞當時行經該路段對向車道由蔡宗茂所騎乘後載張峰榮之車號車號
    ＢＷＳ—四三三號之機車，致蔡宗茂受有胸腹撞挫傷合併多發性骨折之傷害，張
    峰榮受有頭部外傷合併顱內出血之傷害，二人經送醫後蔡宗茂於八十九年五月二
    十九日下午五時許，張峰榮於八十九年五月十五日下午四時十分許不治死亡等事
    實坦承不諱，並有道路交通事故調查報告表可憑，且依據酒精測試單所載被告案
    發後三小時五十一分呼氣之酒精濃度及臺灣省車輛行車事故覆議鑑定委員會八十
    九年十二月二十一日府覆議字第八九二一五三號鑑定意見書：「甲○○酒精測試
    值為零點零五ＭＧ／Ｌ，係警方於肇事後三小時五十一分（二十時十一分）測試
    ，經換算肇事發生當時（十六時二十分），應屬酒精濃度過量狀態為零點三七七
    七ＭＧ／Ｌ。」，足見被告當時酒精濃度已超過零點二五毫克，屬酒醉而不得駕
    駛之狀態。又被害人蔡宗茂、張峰榮確因本件車禍死亡，亦分別經臺灣宜蘭地方
    法院檢察署檢察官督同法醫師及臺灣高雄地方法院檢察署檢察官督同法醫師相驗
    明確，制有相驗屍體證明書、驗斷書及勘驗筆錄等在卷足憑。
二、按汽車駕駛人飲酒後其吐氣所含酒精成分超過每公升０‧二五毫克以上者不得駕
    車；又按在無限速標誌之市區道路時速不得超過四十公里，及汽車在雙向二車道
    行駛時在劃有分向限制線路段，不得駛入來車車道內，道路交通安全規則第一一
    四條第二款、第九十三條第一項第一款及第九十七條第二款分別定有明文。本件
    被告駕駛前揭車輛，行經上開路段，自應注意前開規定，且依當時情況又非不能
    注意，竟疏未注意，猶貿然以時速七十公里之高速駕車，致因車速過快轉彎失控
    而衝越分向限制線侵入來車車道，撞及行駛對向路段由蔡宗茂所騎乘後載張峰榮
    前揭機車，造成蔡宗茂、張峰榮二人均傷重死亡，其行為顯有過失，其過失之行
    為並與被害人蔡宗茂、張峰榮之死亡有相當之因果關係。況本件車禍經送臺灣省
    基宜區車輛行車事故鑑定委員會鑑定及經本院職權送臺灣省行車事故覆議鑑定委
    員會鑑定結果，均持相同看法，有該委員會八十九年九月四日基宜鑑字第八九０
    四四０號鑑定意見書及府覆議字第八九二一五三號附卷足參，亦證被告之行為有
    過失，從而本件被告犯行明確，應依法論科。
三、核被告甲○○所為係犯刑法第二百七十六條第一項之過失致死罪。被告一過失行
    為，致被害人蔡宗茂及張峰榮二人死亡，係一行為同時觸犯二個過失致死罪名，
    屬同種想像競合犯，應從一重處斷。公訴意旨所訴之事實雖僅就被告過失行為致
    被害人蔡宗茂死亡之部分，而未論及被告過失行為致被害人張峰榮死亡，然此部
    份事實既經檢察官聲請併案審理，且經本院核與前開已經起訴之部分，有想像競
    合犯之裁判上一罪之關係，已如前述，本院自得併與審究，附此敘明。而被告係
    汽車駕駛人，其肇事後之吐氣酒精含量已達０．三七ＭＧ／Ｌ，且超速行駛，並
    跨越分向限制限侵入來車車道，顯見已達酒醉狀態，其酒醉駕車因而致人死亡，
    依法應負刑事責任，應依道路交通管理處罰條例第八十六條第一項之規定加重其
    刑。爰審酌被告就本件車禍過失程度之重大、被害人蔡宗茂及張峰榮未戴安全帽
    、本件過失行為造成二人死亡之危害情形、及尚未與被害人家屬就賠償事宜達成
    共識及犯罪後之態度等一切情狀，量處如主文所示之刑。
據上論斷，應依刑事訴訟法第二百九十九條第一項前段，道路交通管理處罰條例第八
十六條第一項，刑法第二百七十六條第一項、第五十五條、第四十七條、罰金罰鍰提
高標準條例第一條前段，判決如主文。
本案經檢察官李宗貴到庭執行職務
中    華    民    國     九十         年      二        月  十四       日
                                  臺灣宜蘭地方法院交通法庭
                                              法  官
右正本證明與原本無異。
如不服本判決，應於判決送達後十日內，向本院提出上訴狀。（應附繕本）
                                              書記官
中    華    民    國            年            月            日
所犯法條
刑法第二百七十六條第一項：
因過失致人於死者，處二年以下有期徒刑、拘役或二千元以下罰金。


司法院資訊處製作；財團法人民間司法改革基金會備份。
